【裁判字號】    92,交訴,103
【裁判日期】    920929
【裁判案由】    過失致死
【裁判全文】
臺灣彰化地方法院刑事判決                        九十二年度交訴字第一三號
    公  訴  人  臺灣彰化地方法院檢察署檢察官
    被      告  甲○○
右列被告因過失致死案件，經檢察官提起公訴（九十二年度偵字第四七０三號），本
院依簡式審判程序判決如左：
    主      文
甲○○因過失致人於死，處有期徒刑柒月。緩刑年。
    事      實
一、甲○○於民國九十二年五月二十二日下午二時三十五分許，駕駛車牌號碼Ｘ七─
    五八五三號自用小客車，沿彰化縣伸港鄉什股村東西向重劃區道路由東往西方向
    行駛，行經該路與南北向重劃道路之交岔路口（均未編路名）時，本應注意汽車
    行駛至無號誌交岔路口時，應減速慢行，作隨時停車之準備，而依當時天候、路
    況、視距等情形，並無不能注意之情事，竟疏未注意，而仍以約五、六十公里左
    右之時速貿然前行。適有黃志翔騎乘車牌號碼ＨＡ二－六五八號重機車，沿該處
    南北向之重劃道路由南往北方向駛抵該交岔路口，亦疏未注意車輛行至未劃分幹
    、支線之無號誌交岔路口時，如同為直行車輛，左方車應暫停讓右方車先行，而
    直接駕車穿越該路口。迨甲○○見狀業已避煞不及，致使該部自小客車前方保險
    桿處猛力撞擊黃志翔所騎重機車之右側車身，黃志翔因而受力滑行傷重倒地。甲
    ○○於肇事後、犯罪行為被發覺前，旋即委請路旁金玉寺內之林建成代為報警並
    電召救護車前來，並隨同護送黃志翔赴醫院急救，且於到場處理員警至醫院詢問
    時，自首犯罪而接受裁判。黃志翔雖經急救診療，仍因本件車禍所生頭部外傷導
    致顱內出血，延至同日下午六時二十分許不治死亡。
二、案經臺灣彰化地方法院檢察署檢察官相驗後，自動檢舉偵查起訴。
    理      由
一、本件被告甲○○於準備程序中，先就右揭犯罪事實為有罪之陳述，且所犯係死刑
    、無期徒刑、最輕本刑為三年以上有期徒刑以外之罪，經本院合議庭依刑事訴訟
    法第二百七十三條之一第一項之規定，裁定由法官一人獨任進行簡式審判程序，
    先此敘明。
二、右揭事實，業據被告甲○○於警詢及偵審中坦承不諱，核與被害人黃志翔之父乙
    ○○指陳被害人因本件車禍致死之事實相符，復有道路交通事故調查報告表一紙
    、現場照片十六張、相驗屍體照片八張附卷可稽。而被害人黃志翔確因本件車禍
    所生頭部外傷導致顱內出血死亡，亦經檢察官督同檢驗員相驗屬實，製有勘驗筆
    錄、驗斷書、相驗屍體證明書及童綜合醫院病歷摘要在卷足憑。按汽車行經無號
    誌交岔路口時，應減速慢行，作隨時停車之準備，道路交通安全規則第九十三條
    第一項第三款定有明文。被告駕駛自小客車行經該處速限為時速六十公里之路段
    ，更應遵循前揭交通安全規定，於通過上開無號誌交岔路口時注意減速慢行，並
    作隨時停車之準備，且依當時天候、路況、視距等情形，並無不能注意之特別情
    事，竟疏於注意而仍貿然以五、六十公里左右之時速通過該交岔路口，致於發現
    被害人騎乘之重機車自左方駛近時避煞不及，因而發生猛烈碰撞，被害人並因本
    件車禍傷重死亡，被告駕車行為自有過失。本件車禍經檢察官送請台灣省彰化縣
    區車輛行車事故鑑定委員會鑑定結果，亦認被告駕駛自小客車行至無號誌交岔路
    口，未減速慢行作隨時停車之準備，為肇事次因，有該會彰鑑字第九二０五００
    號鑑定意見書一份在卷可憑。雖被害人亦疏未注意車輛行至未劃分幹、支線之無
    號誌交岔路口時，如同為直行車輛，左方車應暫停讓右方車先行，而直接駕車穿
    越該路口，顯有重大疏失可指，前揭鑑定意見書中亦認被害人前述交通違規情節
    ，屬本件車禍肇事主因，然被告駕車既有前述過失情節，尚不得徒以被害人同有
    疏失而解免其罪責。是被告前揭過失駕駛行為，與被害人所生死亡結果間，仍具
    有相當之因果關係。本案事證已臻明確，被告犯行至堪認定。
三、核被告甲○○因過失駕駛行為致人於死，所為係犯刑法第二百七十六條第一項之
    過失致人於死罪。查被告於肇事後、犯罪行為被發覺前，即委請鄰近民眾林建成
    代為報警處理，且於接受到場處理員警詢問時自首犯罪而接受裁判，業據證人林
    建成於警詢及偵查中證述明確，並有卷附警詢筆錄、彰化縣警察局和美分局伸港
    分駐所受理各類案件紀錄表、相驗案件初步調查報告暨報驗書上報案人欄之記載
    可憑，被告已合於法定自首要件，應依刑法第六十二條前段之規定減輕其刑。爰
    審酌被告因過失行為直接剝奪他人生命，對於被害人及其家屬均造成無可回復之
    損害，犯罪所生危害自非輕微，惟被告於犯後坦承犯行，並與被害人家屬達成民
    事和解，有彰化縣伸港鄉調解委員會調解書一份在卷足參，且被告於本院審理時
    對於所犯業已深表悔悟，犯後態度尚稱良好，而被害人違規駕車穿越交岔路口，
    對於本件車禍發生亦難辭其咎，及被告駕駛過失情節之輕重、具有國中畢業學歷
    之智識程度等一切情狀，量處如主文所示之刑，以示懲儆。又被告前未曾受有期
    徒刑以上刑之宣告，有卷附刑案資料查註紀錄表及臺灣高等法院被告全國前案紀
    錄表可按，經此偵審程序教訓，應能知所警惕，信無再犯之虞，本院綜核上情，
    認主文所宣告之刑以暫不執行為適當，爰併諭知緩刑三年，以啟自新。
據上論斷，應依刑事訴訟法第二百七十三條之一第一項、第二百九十九條第一項前段
，刑法第二百七十六條第一項、第六十二條前段、第七十四條第一款，罰金罰鍰提高
標準條例第一條前段，判決如主文。
本案經檢察官陳德芳到庭執行職務。
中    華    民    國    九十二      年      九      月      二十九      日
                                臺灣彰化地方法院交通法庭
                                    法    官  高  文  崇
右正本證明與原本無異。
如不服本判決，應於判決送達後十日內向本院提出上訴狀( 須附繕本 )。
告訴人或被害人對於判決如有不服具備理由請求檢察官上訴者，其上訴期間之計算係
以檢察官收受判決正本之日期為準。
                                  法院書記官  謝  志  鑫
中    華    民    國    九十二      年      十      月        六        日
刑法第二百七十六條第一項：
因過失致人於死者，處二年以下有期徒刑、拘役或二千元以下罰金。


司法院資訊處製作；財團法人民間司法改革基金會備份。
